臺灣高等法院刑事判決　　　　　　　　　　　　　九十三年度上易字第一０七一號
　　上　訴　人　臺灣新竹地方法院檢察署檢察官
　　被　　　告　甲○○
　　被　　　告　乙○○
　　右二人共同
　　選任辯護人　王仲律師
　　　　　　　　蕭富山律師
　　　　　　　　林鈺珊律師
右上訴人因被告違反商標法案件，不服臺灣新竹地方法院九十二年度易字第一七一號
，中華民國九十三年五月十二日第一審判決（起訴案號：臺灣新竹地方法院檢察署九
十一年度偵字第六０五三號），提起上訴，本院判決如左：
    主  文
上訴駁回。
    理  由
一、公訴意旨略以：被告甲○○與乙○○均任職設在新竹縣新豐鄉○○村○○路○段
    三七二號之寶順製罐股份有限公司（以下簡稱寶順公司），分別擔任物料部副理
    及行銷企畫處長之職務，其等明知商標名稱「蘋果西打」、「蘋果西打及圖」（
    含「APPLE  SIDRA」字樣），業經告訴人大西洋飲料股份有限公司向經濟部中央
    標準局（嗣於民國八十八年一月二十六日改制為智慧財產局）申請註冊取得商標
    註冊證，專用於冰、冰淇淋、汽水、果汁、蒸餾水、礦泉水、咖啡、茶、可可等
    飲料商品，專用期間自六十二年十一月一日起至七十二年十月三十一日，嗣經延
    展至九十四年八月三十一日止，竟共同基於概括犯意聯絡，自八十七年間起，受
    苗榮食品股份有限公司（以下簡稱苗榮公司）之負責人黎萬松（業經臺灣苗栗地
    方法院以九十一年度易字第九十二號判決判處有期徒刑四月，經臺灣高等法院台
    中分院以九十二年度上易字第四二五號判決駁回上訴而告確定）委託，將近似於
    大西洋公司上開註冊商標及圖樣，印製在銷往奈及利亞之同類汽水飲料罐身上，
    再交由苗榮公司裝填汽水，裝填製造完成之成品共五個貨櫃（一個貨櫃有二千一
    百箱，每箱有二十四罐）則交由杰岳有限公司（以下簡稱杰岳公司）負責人鄭文
    鴻（業經臺灣板橋地方法院九十一年度易字第七十九號審理中）裝櫃分批運送至
    奈及利亞銷售牟利，因認被告等共同涉犯九十二年五月二十八日修正前商標法第
    六十二條第一款之罪嫌（起訴書誤載為商標法第六十三條，業經公訴人於九十三
    年四月二十一日審理時當庭更正起訴法條）。
二、按犯罪事實應依證據認定之，無證據不得認定犯罪事實。又不能證明被告犯罪者
    ，應諭知無罪之判決，刑事訴訟法第一百五十四條第二項、第三百零一條第一項
    分別定有明文。又認定不利於被告之事實，須依積極證據，苟積極證據不足為被
    告事實之認定時，即應為有利被告之認定，更不必有何有利之證據。次按事實之
    認定，應憑證據，如未能發現相當證據，或證據不足以證明，自不能以推測或擬
    制之方法，為裁判基礎；且被告否認犯罪事實所持之辯解，縱屬不能成立，仍非
    有積極證據足以證明其犯罪行為，不能遽為有罪之認定；再按認定犯罪事實，所
    憑之證據，雖不以直接證據為限，間接證據亦包括在內，然無論直接或間接證據
    ，其為訴訟上之證明，須於通常一般之人均不致於有所懷疑，而得確信其為真實
    之程度者，始得據之為有罪之認定，倘其證明尚未達到此一程度，而有合理性懷
    疑之存在時，即無從為有罪之認定，最高法院分別著有三十年上字第八一六號、
    四十年台上字第八六號、三十年上字第一八三一號及七十六年台上字第四九八六
    號判例足資參照。復按犯罪之成立，除行為人客觀上所為須該當於各該犯罪之構
    成要件外，另主觀上必須有犯罪之故意。而所謂故意，係指行為人對於構成犯罪
    之事實明知並有意使其發生，或行為人對於構成犯罪之事實預見其發生，而其發
    生不違背行為人本意者始屬成立（最高法院二十二年上字四二二九號判例意旨參
    照）。末按商標法第六十二條第一款之意圖欺騙他人，於同一商品，使用近似於
    他人註冊商標之圖樣罪，以「意圖欺騙他人，於同一商品，使用近似於他人註冊
    商標之圖樣」為成立要件，對於過失行為並無處罰規定。因此，行為人如果係意
    圖欺騙他人，未經商標權人同意，於同一商品，擅自使用近似於他人註冊商標之
    圖樣，即該當本罪之構成要件，而與行為人使用之註冊商標圖樣是否經過他人（
    商標權人以外之人）授權無涉。然行為人如主觀上對其於「於同一商品，使用近
    似於他人註冊商標之圖樣」並無認識，且無欺騙他人之意圖，縱使客觀上有於同
    一商品，使用近似於他人註冊商標之圖樣，亦不該當於本罪之構成要件。
三、公訴人認被告等共同涉犯修正前商標法第六十二條第一款之罪嫌，無非係以被告
    甲○○與乙○○均坦承寶順公司有於前揭時、地受苗榮公司之委託，印製有「AP
    PLE  SIDRA」字樣及蘋果圖樣之飲料罐之事實，核與證人黎萬松、鄭文鴻及吳良
    宸證述大致相符，而前開印製有「APPLE SIDRA」字樣及蘋果圖樣之飲料罐，並
    經經濟部智慧財產局（以下簡稱智財局）函認與告訴人註冊第六六０二八號及第
    六六０二九號商標圖樣，二者細為比對，固可見其差異，惟於購買時施以普通之
    注意，在外觀上殊難辨識，易產生混同誤認之虞，依行政審查觀點，應屬近似之
    商標等語，有智財局九十一年三月四日（九一）智商０九八０字第九一００一四
    一二六號函可稽，此外，並有苗榮公司傳真寶順公司之訂購單、寶順公司樣罐生
    產安排、寶順公司印刷畫稿及負片製作修訂通知單、苗榮公司支付貨款與寶順公
    司之支票、苗榮公司與杰岳公司之加工委託書、員警范光源九十一年十一月十三
    日之查證報告一份及寶順公司與南順公司工廠之生產現場照片十五張附卷可憑為
    主要論據。
四、訊據被告甲○○、乙○○固均不否認受僱寶順公司，分別擔任物料部副理、行銷
    企畫處長之職務，且寶順公司於前開時間，受苗榮公司負責人黎萬松委託，印製
    有「APPLE  SIDRA」字樣及蘋果圖樣於汽水飲料鋁罐之罐身上，惟均堅詞否認有
    何共同違反商標法之犯行，而被告甲○○則辯稱：伊係擔任物料部副理，該物料
    部門係寶順公司之內部單位，伊主要職務內容為排定生產排程，物料需求之管制
    規劃，出貨及倉儲管理等，並不對外與客戶接洽業務，本案係業務部門之業務人
    員接單後，將客戶圖樣交由伊所屬部門人員，伊則依公司內部流程對客戶要求之
    罐身製作規格，並評估是否有生產技術上之困難，是伊並無決定接單與否之權限
    ，就客戶提供之圖樣亦無審查或修改之權限，伊工作之執行僅係依業界慣例及公
    司內部流程為之，實無侵害告訴人商標之故意等語；而被告乙○○辯稱：其係寶
    順公司行銷企畫處處長，主要負責公司業務規劃決策性之工作，其並不負責接洽
    訂單，客戶訂單係由其所轄之業務部門負責接洽，公司業務接受客戶訂單後，通
    常由業務經理簽章審核即可，除非客戶有積欠大宗貨款且信用不佳時，才會另外
    陳報其處理，公司與苗榮公司業務往來已近十年，苗榮公司給付貨款之情形均正
    常，信用亦良好，故苗榮公司之訂單並無須再經由其核可，本案其亦未經手，遑
    論有何故意侵害告訴人商標之故意等語；另被告等選任辯護人則為被告等辯以：
    被告等所任職之寶順公司乃從事鐵罐及鋁罐製造之廠商，就製造鋁罐或其他包裝
    業界之慣例及生產流程，製造廠商僅係依照客戶提供之圖樣及指示印製包裝外觀
    ，對於客戶圖樣內容實無審查或修改之權利。再者，苗榮公司向寶順公司訂購鋁
    罐已近十年，而苗榮公司之飲料產品高達七十多種，本案僅係苗榮公司眾多訂單
    中之一筆，數量極少，且銷售價格之價格與其他銷售予苗榮公司所有之飲料鋁罐
    價格相同，並無謀取不法利益之情事，足證被告二人絕無侵害告訴人商標之犯意
    ，亦無與苗榮公司黎萬松及杰岳公司鄭文鴻共同侵害告訴人商標之犯行等語。
五、經查：
(一)關於「蘋果西打及圖」（含APPLE  SIDRA」字樣）之商標，經告訴人向經濟部中
    央標準局（現已改制為智財局）申請註冊取得商標註冊證，註冊證號碼分別為第
    六六０二八號、六六０二九號，專用於商標法施行細則第二十七條第二十類之汽
    水飲料商品，專用期間自六十二年十一月一日起至七十二年十月三十一日止，嗣
    經三次展延至九十四年八月三十一日止等情，業據告訴人供明在卷，並有經濟部
    中央標準局商標註冊證影本二紙、三次核准延展專用期間證明影本乙紙附卷可憑
    （見臺灣臺北地方法院檢察署八十九年度他字第一三二九號偵查卷第十一頁至第
    十三頁）。
(二)再者，被告甲○○與乙○○均任職設在新竹縣新豐鄉○○村○○路○段三七二號
    之寶順公司，分別擔任物料部副理及行銷企畫處長之職務，於八十七年間，杰岳
    公司負責人鄭文鴻提供本案含有「APPLE  SIDRA」字樣及蘋果圖案之圖樣交給苗
    榮公司負責人黎萬松，委託黎萬松代為加工製造飲料罐並填充飲料，黎萬松即將
    前開含有「APPLE  SIDRA」字樣及蘋果圖樣之飲料罐罐身交給寶順公司製造，另
    將飲料罐之瓶蓋部分交由寶順公司之關係企業南順工業股份有限公司（以下簡稱
    南順公司）製作，嗣製作完成後，寶順公司再將罐身連同瓶蓋出貨與苗榮公司，
    苗榮公司即於飲料空罐內裝填汽水飲料，嗣裝填製作完成後之成品共五個貨櫃（
    一個貨櫃有二千一百箱，每箱有二十四罐），再由苗榮公司交由杰岳公司裝櫃分
    批運往奈及利亞銷售之事實，業據告訴人大西洋公司指訴綦詳，且據被告甲○○
    、乙○○坦白承認，核與證人即苗榮公司負責人黎萬松、杰岳公司負責人鄭文鴻
    及南順公司負責人吳良宸證述情節大致相符，並有苗榮公司傳真寶順公司之訂購
    單、寶順公司樣罐生產安排、寶順公司印刷畫稿及負片製作修訂通知單、苗榮公
    鉰支付寶順公司貨款明細、苗榮公司支付寶順公司貨款之支票、寶順公司之送貨
    單、寶順公司之統一發票、寶順公司支付南順公司貨款明細、寶順公司一般費用
    國內現金付款申請單、香港上海匯豐銀行有限公司匯款單、南順公司之統一發票
    、苗榮公司與杰岳公司之委託加工委託書、員警范光源九十一年十一月十三日之
    查證報告及寶順公司與南順公司工廠之生產現場照片等件附卷可稽（見臺灣新竹
    地方法院檢察署九十一年度偵字第二六四號偵查卷第二十五頁至第二十九頁、第
    三十四頁至第三十七頁、九十一年度偵字第六０五三號偵查卷第十四頁至第四十
    八頁、九十一年度偵續字第五四號偵查卷第五十二頁至第五十三頁、第八十五頁
    至第九十六頁），而證人黎萬松所涉違反商標法第六十二條第一款意圖欺騙他人
    於同一商品使用近似於他人註冊商標之圖樣罪，並經臺灣苗栗地方法院以九十一
    年度易字第九十二號判決判處有期徒刑四月，並經臺灣高等法院台中分院以九十
    二年度上易字第四二五號判決駁回上訴而告確定，此有前開二份判決書在卷可參
    ，並經原審調取上開卷宗閱明屬實。
(三)按「兩商標是否構成近似，應從隔離異時異地觀察，不得以對照比較為判斷標準
    。故縱令兩商標對照比較，能見其差別，然隔離觀察其總體或主要部分，有足以
    引起混同誤認之虞者，即屬近似，其附屬部分之有無差異，要非所問。又商標所
    用文字或圖係用以表彰其商品，以與他人同類之商品有所區別。均為構成商標之
    主要部分。依商標法第五條第一項規定，商標所用文字雖以國文為主，但得以外
    文為輔。是其所用外文，亦為商標之主要部分。」（參最高法院七十四年度台上
    字第五九一八號判決要旨）、「判斷二商標之近似與否，應就商標之主要部分隔
    離觀察其有無引起混同誤認之虞以為斷，而商標在外觀、觀念、名稱、文字或讀
    音方面，有一近似，足以引起混同誤認之虞者，即不得不謂近似之商標。」（參
    最高法院七十六年度台上字第五八九四號判決要旨）。查證人即苗榮公司交給寶
    順公司印製含有「APPLE  SIDRA」字樣及蘋果圖樣之汽水罐，與告訴人生產並印
    製註冊登記之「蘋果西打及圖」（含「APPLE  SIDRA」字樣）商標之正牌商標汽
    水罐相互比較結果，寶順公司所印製之汽水飲料罐上，並無其他商標之標示，而
    其予人辨識商品來源所標示之蘋果圖樣及外文「APPLE SIDRA」，與告訴人取得
    註冊商標之商標圖樣，二者細為比對，固可見其差異，然其在外觀上仍極為近似
    ，而在讀音、觀念方面，又完全相同，一般消費者於異時、異地購買時施以普通
    之注意，在外觀上殊難辨識，易產生混同誤認之虞，揆諸上開最高法院判決意旨
    ，應屬近似之商標無訛，另本件經臺灣新竹地方法院檢察署送請智財局鑑定，該
    局亦認本件扣案商品上所使用之圖樣，與告訴人已註冊之商標圖樣相較，應屬近
    似之商標，有該局九十一年三月四日（九一）智商０九八０字第九一００一四一
    二六號函在卷可參（見臺灣新竹地方法院檢察署九十一年度偵字第二六四號偵查
    卷第九頁至第十頁），更足見兩者商標圖樣確屬近似之商標圖樣，堪可認定。
(四)第查，寶順公司與南順公司為關係企業，寶順公司之資本總額為新台幣（下同）
    八億零九百零六萬元，所營事業資料為從事一般進出口貿易及產品銷售業務、代
    理國內外廠商委託投標、報價及銷售業務、製造及銷售啤酒及飲料用鐵罐及鋁罐
    及其副產品、其他批發業及理貨包裝業等項目，而南順公司之資本總額為七億一
    千六百八十一萬八千四百六十元，所營事業資料為魚、肉、速食點心、堅果等食
    品包裝之鋁質及鐵質全開易拉蓋；啤酒、飲料、果汁等飲料包裝之鋁質及鐵質拉
    環式易拉蓋；啤酒、飲料、果汁等飲料包裝之鋁質及鐵質保留式易拉蓋；各式食
    品及飲料等包裝之鋁質及鐵質拉延、無縫擠壓罐；其他金屬或塑料罐、蓋及其他
    包裝產品；各種金屬之印刷、塗漆，此有新竹縣政府工廠登記公示詳細資料、新
    竹縣政府營利事業登記證及經濟部公司執照等件在卷可稽（見臺灣新竹地方法院
    檢察署九十一年度偵續字第五四號偵查卷第十一頁至第十四頁、第三十三頁至第
    三十六頁），足見寶順公司專營製造飲料罐身，而南順公司則係以製造飲料罐蓋
    為業，而參諸二家公司所登記之資本總額，足悉該二家公司均頗具規模。另關於
    寶順公司之接單、生產及交貨均有一定之流程，此業據證人賀斌秀證述：伊係寶
    順公司之行銷企畫處專員，任職已有十四年，寶順公司一般係由業務部門對外接
    洽客戶及接受訂單，業務人員接單回來後，交由業務經理簽核即可，不必上達至
    總經理或行銷企畫處處長簽核，嗣業務經理核可後，即交由伊開始作業，伊負責
    聯繫公司物料部及客戶，除向客戶確認飲料罐樣版及出貨時間外，並向公司物料
    部確認該筆訂單之生產排程及是否可如期交貨等事宜，經與雙方確認無誤後，即
    交由物料部排程生產，本案亦是如此之情形，之前只要客戶確認樣罐後即可生產
    ，不會要求客戶須提供商標使用權之證明等語綦詳，核與證人黃光宇證稱：伊原
    係寶順公司之業務經理，離職迄今已四、五年，本案訂單係伊與苗榮公司黎萬松
    直接接洽的，接單回來後就直接交由賀斌秀處理，無須審核，除非訂單有生產排
    程需插單之情形，否則並無須上達行銷企畫處處長核可，苗榮公司與寶順公司生
    意往來已近十年，接單之流程均屬相同，本案接單之過程亦是一樣，公司業務員
    於接單時並不會向客戶詢問或查證商標是否有註冊或經授權人同意等語相符（均
    見原審九十三年四月二十一日審判筆錄），再據證人即苗榮公司負責人黎萬松證
    述：「（問：本件是你公司向寶順及南順公司何人接洽。）本件瓶蓋及瓶身分別
    是南順、寶順公司製造，待他們完成後會送我公司填充，我公司小姐向南順公司
    （應係『寶順』之誤）叫『秀秀』小姐連繫。」等語（見臺灣新竹地方法院檢察
    署九十一年度偵續字第五四號第二十一頁）及證人即杰岳公司負責人鄭文鴻證述
    ：「（問：本件飲料罐是由你公司何人與寶順公司訂稿後，再委託苗榮公司填充
    。）是黎萬松先生要求我們先傳真圖案給寶順公司，但是傳真給何人，我不清楚
    ，我傳真後都是與苗榮公司黎萬松接洽，完全委託他製造飲料罐及填充部分，我
    不認識寶順或南順公司任何人。」等語詳實（見同上偵查卷第六十七頁），復依
    卷附苗榮公司傳真寶順公司之訂購單、寶順公司印刷畫稿及負片製作修訂通知單
    及後附之杰岳蘋果蘇打汽水之草圖等件（見臺灣新竹地方法院檢察署九十一年度
    偵字第二六四號偵查卷第二十五頁至第二十九頁、第三十四頁至第三十七頁、九
    十一年度偵續字第五四號偵查卷第五十二頁至第五十三頁）足悉，苗榮公司訂購
    本案含有「APPLE SIDRA」字樣及蘋果圖樣之飲料罐罐身（含罐蓋）後，確均係
    直接與寶順公司行銷企畫處專員賀斌秀連繫相關事宜，而賀斌秀於與杰岳公司確
    認樣稿後，即逕將本案飲料罐之印刷畫稿及負片製作修訂通知生產部門製作生產
    ，則本案之被告甲○○、乙○○確均未曾參與本件接單或聯繫等事宜之情，堪以
    認定。另參以，寶順公司之接單、生產、出貨既均有一定之流程，而並非每筆訂
    單之進貨、生產、運送之決定層級均會上達行銷企畫處處長乙○○處，亦無庸待
    行銷企畫處處長乙○○下達指令始可生產等情，業如前述，再參諸寶順公司及南
    順公司二家規模不小，且公司之生產量非微，此除有前開之新竹縣政府工廠登記
    公示詳細資料、新竹縣政府營利事業登記證及經濟部公司執照等件在卷可稽外，
    並有寶順公司自一九九五年至二００二年銷售苗榮食品公司各類空罐明細及佔寶
    順公司總銷售之百分比表在卷可佐，堪認公司內部各層級應有一定之分工，是以
    ，身兼寶順及南順兩家公司行銷企畫處處長之被告乙○○，似無須事必躬親，就
    每筆訂單不分大小均予以詳查審核，此亦未與常理相悖，則其前開所辯：其並不
    負責接洽訂單，客戶訂單係由其所轄之業務部門負責接洽，公司業務接受客戶訂
    單後，通常由業務經理簽章審核即可，除非客戶有積欠大宗貨款且信用不佳時，
    才會另外陳報其處理，公司與苗榮公司業務往來已近十年，苗榮公司給付貨款之
    情形均正常，信用亦良好，故苗榮公司之訂單並無須再經由其核可，本案其亦未
    經手等語，尚非子虛。至被告甲○○僅係寶順公司物料部之副理，並未對外接洽
    業務，亦未與客戶有所接觸，純係業務部門專員賀斌秀與客戶確認樣稿後，即指
    示排定生產排程，製造飲料罐等情，亦如前述，準此，堪認被告甲○○亦無審核
    並決定是否接單之權限。再者，衡諸杰岳公司傳真予寶順公司之圖樣係黑白稿，
    且訂購產品品名記載為「杰岳蘋果汽水」，則被告甲○○自證人賀斌秀處接到此
    份圖稿後，亦難認其有何知悉使用近似他人已註冊商標之認知，是以，被告甲○
    ○上開所辯：伊並不對外接洽客戶，本案係業務人員接單後，將客戶圖樣交由伊
    所屬部門人員，伊則依公司內部流程對客戶要求之罐身製作規格，並評估是否有
    生產技術上之困難，伊並無決定接單與否之權限，就客戶提供之圖樣亦無審查或
    修改之權限等語，亦非無據。
(五)末查，寶順公司之公司規模不小，而本案接單、生產及交貨之流程均與公司一般
    接單、生產及交貨之流程相同，並無二致等情，已如前述，且該公司每年度所接
    洽之訂單數量眾多，種類繁多，而苗榮公司黎萬松與寶順公司商業往來已近十年
    ，苗榮公司向寶順公司所訂購之飲料罐，除其自有品牌外，尚有為國內其他飲料
    廠商代工之產品，種類亦多達七十多種，其自八十四年至九十一年止，每年度訂
    購飲料罐之總數量約占寶順公司生產飲料罐總數量的百分之十左右，關於本案「
    杰岳蘋果汽水」，自八十七年間訂購生產至八十九年間止，於八十七年間，其訂
    購之數量僅佔苗榮公司訂購總數量千分之八，佔寶順公司生產總數量萬分之七，
    八十八年間，其訂購之數量僅佔苗榮公司訂購總數量千分之二，佔寶順公司生產
    總數量萬分之二，於八十九年間，其訂購之數量僅佔苗榮公司訂購總數量千分之
    十二，佔寶順公司生產總數量萬分之九，數量相當之少，且該筆訂單所佔寶順公
    司之生產排程亦不及二小時之情，業據被告甲○○及乙○○供明在卷，核與證人
    賀斌秀、黃光宇證述相符，並有寶順公司自一九九五年至二００二年銷售苗榮食
    品公司各類空罐明細及佔寶順公司總銷售之百分比表在卷可佐，堪認苗榮公司所
    訂購本案飲料罐占其每年度總訂購量實屬極少量。再參以，本案苗榮公司所訂購
    之產品品名記載「杰岳蘋果汽水」，且苗榮公司付予寶順公司之訂製本案產品每
    罐飲料鋁罐（含罐蓋）之單價為二．七元，此有卷附之統一發票可證（見臺灣新
    竹地方法院檢察署九十一年度偵字第六五三號偵查卷第二十一頁、第二十二頁
    ），與苗榮公司向寶順公司訂製其他產品飲料鋁罐（含罐蓋）之單價並無二致均
    為二．七元（例如：台糖沙士、台糖加鹽沙士、台糖可樂、愛之味沙士、愛之味
    情之露蘋果汽水等飲料），且較苗榮公司向寶順公司所訂製「光泉曼卡羅沙士」
    飲料鋁罐（含罐蓋）之單價尚低０．一元（光泉曼卡羅沙士之每罐之單價為二．
    八元），因此，綜上情節以觀，足見寶順公司亦無藉此牟取不法利益之情事，復
    據證人黎萬松於偵查中證稱：我們下訂單給南順（應依『寶順』之口誤），南順
    製造，他們不知道是仿冒的（見臺灣臺北地方法院檢察署八十九年度他字第一三
    二九號偵查卷第八十三頁）等語，準此，益證被告等實乏欺騙他人而偽造或仿冒
    已登記商標之主觀意圖及其故意，其等上開所辯核與事實、經驗法則相符，應堪
    採信。
七、檢察官上訴意旨雖以：被告乙○○於偵查中供述：物料副理甲○○接到杰岳有限
    公司要作的圖樣後，交給聖格公司製圖，經與杰岳有限公司確認後印製罐身，被
　　告甲○○亦供稱：南順公司僅製作罐蓋，交由寶順公司一起運給苗榮公司裝填內
　  容，飲料裝填完才會封上蓋子等語之對己不利供述（見本署九十一年度偵字第二
    六四號卷第三十二至三十三頁），原審未予審究判決被告二人無罪，顯然不當云
    云。惟查：苗榮公司訂購本案含有「APPLE SIDRA」字樣及蘋果圖樣之飲料罐罐
    身（含罐蓋）後，確均係直接與寶順公司行銷企畫處專員賀斌秀連繫相關事宜，
    而賀斌秀於與杰岳公司確認樣稿後，即逕將本案飲料罐之印刷畫稿及負片製作修
    訂通知生產部門製作生產，被告乙○○均未曾參與，而被告甲○○僅係寶順公司
    物料部之副理，並未對外接洽業務，亦未與客戶有所接觸，純係業務部門專員賀
    斌秀與客戶確認樣稿後，將客戶圖樣交予所屬部門人員，依公司內部流程對客戶
    要求之罐身製作規格，並評估是否有生產技術上之困難，伊並無決定接單與否之
    權限，就客戶提供之圖樣亦無審查或修改之權限，均據原審理由敘明，而被告乙
    ○○於本院審理時，並稱：當初在偵訊時，是針對公司作業流程以及編制答覆，
    因為甲○○是物料部主管，才說是甲○○，實際情形要依據物料部實際分工執行
    情形，並非未實際上由甲○○交予聖格公司製圖等語。亦符合公司組織分工、職
    掌各有所司之情，自難執此認定證人賀斌秀所證上情，有瑕可指，又被告甲○○
    上開於偵查中所述：不外對於寶順公司關於本案作業流程陳述，亦不足為被告二
    人有違反商標法故意之不利認定。檢察官上訴意旨指摘原審判決不當，尚不足取
    。
七、綜上所述，對於被告甲○○、乙○○是否認識其等使用近似於告訴人註冊商標之
    圖樣，且有欺騙他人之意圖，均仍有合理之懷疑存在，而未達於一般人均可得確
    信其為真實之程度。且查，告訴人嗣與被告二人達成和解，並撤回對其等之刑事
    告訴暨附帶民事訴訟，而告訴人亦於撤回訴狀中載明：被告乙○○、甲○○及寶
    順公司並無侵害告訴人商標權之故意及意圖等語，此有撤回告訴狀在卷可稽，原
    審詳予調查後，認被告二人犯罪不能證明，因而為無罪之諭知，即無不合。檢察
    上訴意旨復未提出其他積極證據足資證明被告等有何違反修正前商標法第六十二
    條第一款之犯行，其指摘原審判決不當，為無理由，自應予駁回，
據上論斷，應依刑事訴訟法第三百六十八條，判決如主文。
本案經檢察官郭弘佑到庭執行職務。
中　　　華　　　民　　　國　　九十三　　年　　　九　　　月　　二十九　　日
                              臺灣高等法院刑事第十一庭
                                  審判長法  官  楊  照  男
                                        法  官  王  詠  寰
                                        法  官  江  振  義
右正本證明與原本無異。
不得上訴。
                                        書記官  劉  文  美
中　　　華　　　民　　　國　　九十三　　年　　　九　　　月　　三十  　　日
